【裁判字號】    97,訴,301
【裁判日期】    970416
【裁判案由】    毒品危害防制條例
【裁判全文】
臺灣臺北地方法院刑事判決               97年度訴字第301號
    公  訴  人  臺灣臺北地方法院檢察署檢察官
    被      告  甲○○○○○ .
                          押).
    指定辯護人  本院公設辯護人乙○○
上列被告因違反毒品危害防制條例案件，經檢察官提起公訴（96
年度偵字第23324號），及移送併辦（97年度偵字第5007號），
本院判決如下：
    主  文
甲○○○○○ ○○○○○ ○○○○○ ○○○○○○○共同運輸第三級毒品，處有期徒刑
伍年陸月，並於刑之執行完畢或赦免後，驅逐出境。扣案之第三
級毒品愷他命伍包（含包裝袋伍個，驗餘淨重肆零零伍點肆貳公
克）、黑色手提袋壹個、黑色塑膠袋壹包及散裝參個，均沒收。
    事  實
一、SOHAIL IRFAN YASAR ARBATH和ADISESHAN S.SINGRAM（由檢
    察官另案偵辦中）及另一真實姓名年籍不詳之印度籍成年人
    士，明知愷他命係毒品危害防制條例所列管之第三級毒品，
    亦屬懲治走私條例所規定未經許可不得私運來臺之管制進出
    口物品，不得違法運輸，竟共同基於運輸毒品之犯意聯絡，
    於民國96年10月29日，以ADISESHAN S.SINGRAM所提供之黑
    色塑膠袋裝載後，再放置於亦為ADISESHAN S.SINGRAM所有
    之黑色手提袋內，而自印度夾帶愷他命5包（驗餘淨重4005.
    22公克搭機來臺，並將上開愷他命毒品推由SOHAIL IRFAN
    YASAR ARBATH持帶，投宿於臺北市○○○路305號7樓香榭峇
    里旅館，嗣於96年11月7日20時5分許，為法務部調查局臺北
    市調查處調查員在上址查獲，並扣得上開愷他命5包、ADISE
    SHA NS.SINGRAM所有承裝上開愷他命之黑色手提袋1個、黑
    色塑膠袋1包及散裝3個。
二、案經法務部調查局臺北市調查處及南部地區機動工作組報請
    臺灣臺北地方法院檢察署檢察官偵查起訴。
    理  由
一、按被告以外之人於審判外之言詞或書面陳述，除法律有規定
    者外，不得作為證據，刑事訴訟法第159條第1項定有明文；
    復按被告以外之人於審判外之陳述，雖不符前4條之規定，
    而經當事人於審判程序同意作為證據，法院審酌該言詞陳述
    或書面陳述作成時之情況，認為適當者，亦得為證據；當事
    人、代理人或辯護人於法院調查證據時，知有第159條第1項
    不得為證據之情形，而未於言詞辯論終結前聲明異議者，視
    為有前項之同意；同法第159條之5規定甚明。本案所據以認
    定被告甲○○○○○ ○○○○○ ○○○○○ ○○○○○○○犯罪事實之證據，其中
    屬傳聞證據部分，因被告、公設辯護人及公訴人於本院言詞
    辯論終結前，均未對於證據能力聲明異議，依刑事訴訟法第
    159條之5規定，視為同意上開證據具備證據能力，本院認亦
    無違法或不當之情況，是該傳聞證據均具備證據能力，合先
    敘明。
二、前揭犯罪事實，業據被告甲○○○○○ ○○○○○ ○○○○○ ○○○○○○○於檢
    察官訊問及本院審理時均坦承不諱，且被告為調查員查獲後
    查扣之疑似愷他命白色粉末5包，經送請法務部調查局以化
    學呈色法、氣相層析質譜儀分析法鑑定結果，均含愷他命成
    分，驗餘淨重共4005.42公克，總純值淨重達2242.55公克，
    此有法務部調查局於97年1月29日以調科壹字第09722150070
    號函出具之鑑定書1紙在卷可證；此外，尚有旅客入出境記
    錄查詢單6紙、扣案之黑色手提袋1個、黑色塑膠袋1包及散
    裝3個可資佐證，足認被告任意性自白核與事實相符。綜上
    ，本件事證明確，被告犯行堪以認定。
三、查愷他命係毒品危害防制條例第2條第2項第3款規定之第三
    級毒品，並為行政院依懲治走私條例第2條第3項授權訂定之
    管制物品項目及其數額甲類第4項規定之毒品，屬管制進出
    口之物品。故核被告上開所為，係犯懲治走私條例第2條第1
    項之私運管制物品進口罪、毒品危害防制條例第4條第3項之
    運輸第三級毒品罪。被告與ADISESHAN S.SINGRAM、另一名
    真實姓名年籍不詳之成年印度籍人士，就本案犯行，有犯意
    聯絡與行為分擔，均為共同正犯。本件以單一之私運輸入行
    為，觸犯上開私運管制物品進口罪、運輸第三級毒品罪，為
    想像競合犯，應依刑法第55條之規定，從一重依運輸第三級
    毒品罪處斷。公訴人雖未就被告涉犯懲治走私條例第2條第1
    項之私運管制物品進口罪提起公訴，惟該部分犯行，與被告
    業經提起公訴之毒品危害防制條例第4條第3項之運輸第三級
    毒品罪部分，係屬裁判上一罪關係，已如前述，且業經本院
    於審理時當庭告知被告罪名，是本院自得併予審究。又臺灣
    臺北地方法院檢察署以97年度偵字第5007號移送本院併辦部
    分，與本案業已提起公訴之部分，係屬事實上一罪，本院業
    已審理，併此敘明。爰審酌本件被告運輸之第三級毒品愷他
    命，其驗餘淨重為4005.42公克，總純值淨重達2242.55公克
    ，數量龐大，如流入市面，勢將加速毒品之氾濫，對我國社
    會之安寧及國人之健康，可能產生之危害至鉅，所為實屬可
    議，然參酌本件被告之犯罪動機、目的、所分擔之角色，於
    本院審理時已知坦承犯行、尚有悔意等一切情狀，量處如主
    文所示之刑，以示懲儆。至辯護人雖陳稱：請審酌被告犯罪
    情節、事後已經坦承犯行之情況，依刑法第59條規定減輕其
    刑云云。然按刑法第59條之酌量減輕其刑，必於犯罪之情狀
    ，在客觀上足以引起一般同情，認為即予宣告法定最低度刑
    期猶嫌過重者，始有其適用（最高法院51年臺上字第899號
    判例意旨參照）。本件被告參與私運輸入之第三級毒品愷他
    命數量甚鉅，本件幸及時為調查處人員查獲，否則如流入臺
    灣地區，對於社會之毒害至深且鉅，其惡性誠屬重大，難認
    有何可堪憫恕之情狀，被告雖於本院審理時坦認犯行，固可
    認被告犯後態度尚佳，惟僅供本院審酌被告法定刑度內從輕
    量刑之事項而已，自不得據為援引刑法第59條酌量減輕之理
    由。又被告為印度籍人士，有其護照影本可按，本件其既已
    受有期徒刑以上刑之宣告，併依刑法第95條規定，諭知被告
    並應於刑之執行完畢或赦免後，予以驅逐出境。末按毒品危
    害防制條例第18條第1項僅規定應沒收銷燬查獲之第一、二
    級毒品，及沒入銷燬查獲之第三、四級毒品，前者屬於刑法
    上之從刑，後者則為行政機關之行政處分，其範圍並未擴及
    得沒收查獲之第三、四級毒品在內，又同條例第19條規定應
    沒收供犯罪所用之物者，由文義而言，顯未包括作為犯罪客
    體之毒品在內，準此，查獲行為人運輸之第三級毒品，尚難
    依前開毒品危害防制條例規定予以沒收銷燬，惟該毒品本身
    既不失為違禁物，故仍得依刑法第38條第1項第1款規定沒收
    （最高法院95年度臺上字第911號判決要旨參照）。查扣案
    之愷他命5包，驗餘淨重為4005.42公克，總純值淨重2242.5
    5公克，既均屬第三級毒品，且因私運輸入該毒品即已構成
    犯罪，則該毒品即屬不受法律保護之違禁物，按上所述，應
    依刑法第38條第1項第1款之規定沒收之（至鑑驗用罄之愷他
    命，既已滅失，自無庸再予以宣告沒收）。又包裝上開愷他
    命之空包裝袋5個，及扣案之黑色手提袋1個、黑色塑膠袋1
    包及散裝3個，係ADISESHAN S.SINGRAM在印度時交付予被告
    ，供彼等承裝第三級毒品愷他命之用，業據被告於本院審理
    時供陳明確（見本院卷第39頁反面），可認為係共犯ADISES
    HAN S.SINGRAM所有，且係用於包裹偽裝毒品，有防止毒品
    裸露、逸出、防潮之功用，並便於攜帶、運輸，係供運輸毒
    品所用之物，依責任共同之原則，均應依毒品危害防制條例
    第19條第1項規定，併對被告為沒收宣告之諭知。至於扣案
    之頂好超市塑膠袋1個、空鐵罐5個、空白夾鍊袋1包、防粘
    手套1個、磅秤1個、電子磅秤1個、研磨機1組、手機2支、
    塑膠杓子3支、刮刀1支、飲料粉4盒，除手機2支為被告本人
    所有外，其餘物品均係ADISESHAN S.SINGRAM在到達臺灣後
    始交付予被告之物，並指示被告待有人與之聯絡即送交他人
    等情，業據被告於本院審理時供陳明確；另扣案之不明粉末
    1包（淨重3.33公克，空包裝袋重0.62公克），未檢出法定
    毒品成份，此參法務部調查局97年1月29日調科壹字第09722
    150070號函即明，是上開物品均尚難認定與被告所犯之運輸
    第三級毒品罪有何關聯，本院爰不併予宣告沒收，附此敘明
    。
據上論斷，應依刑事訴訟法第299條第1項前段，毒品危害防制條
例第4條第3項、第19條第1項，懲治走私條例第2條第1項、第11
條，刑法第28條、第55條、第95條、第38條第1項第1款，判決如
主文。
本案經檢察官王志超到庭執行職務。
中    華    民    國    97    年    4     月    16    日
                    刑事第一庭  審判長法  官  陳興邦
                                      法  官  蘇嘉豐
                                      法  官  劉素如
上正本證明與原本無異。
如不服本判決，應於判決送達後10日內向本院提出上訴狀 (應抄
附繕本)。
                                      書記官  陳育君
中    華    民    國    97    年    4     月    16    日
附錄本案論罪法條：
毒品危害防制條例第4 條
製造、運輸、販賣第一級毒品者，處死刑或無期徒刑；處無期徒
刑者，得併科新臺幣1 千萬元以下罰金。
製造、運輸、販賣第二級毒品者，處無期徒刑或7 年以上有期徒
刑，得併科新臺幣7 百萬元以下罰金。
製造、運輸、販賣第三級毒品者，處5 年以上有期徒刑，得併科
新臺幣5 百萬元以下罰金。
製造、運輸、販賣第四級毒品者，處3 年以上10年以下有期徒刑
，得併科新臺幣3 百萬元以下罰金。
製造、運輸、販賣專供製造或施用毒品之器具者，處1 年以上7
年以下有期徒刑，得併科新臺幣1 百萬元以下罰金。
前五項之未遂犯罰之。
毒品危害防制條例第19條
犯第4 條至第9 條、第12條、第13條或第14條第1 項、第2 項之
罪者，其供犯罪所用或因犯罪所得之財物，均沒收之，如全部或
一部不能沒收時，追徵其價額或以其財產抵償之。
為保全前項價額之追徵或以財產抵償，得於必要範圍內扣押其財
產。
犯第4 條之罪所使用之水、陸、空交通工具沒收之。
懲治走私條例第2 條
私運管制物品進口、出口逾公告數額者，處7 年以下有期徒刑，
得併科新臺幣3 百萬元以下罰金。
前項之未遂犯罰之。
第1 項所稱管制物品及其數額，由行政院公告之。
懲治走私條例第11條
走私行為之處罰，海關緝私條例及本條例無規定者，適用刑法或
其他有關法律。


司法院資訊處製作；財團法人民間司法改革基金會備份。
